【裁判字號】    95,交聲,285
【裁判日期】    950427
【裁判案由】    聲明異議
【裁判全文】
臺灣彰化地方法院交通事件裁定         95年度交聲字第285號
移送機關  交通部公路總局臺中區監理所彰化監理站
受處分人  甲○○
上列受處分人因違反道路交通管理處罰條例案件，對於交通部公
路總局臺中區監理所彰化監理站95年 3月15日所為之處分（彰監
五字第裁94─Ｉ00000000號），聲明異議，本院裁定如下：
    主  文
異議駁回。
    理  由
一、按汽車駕駛人，駕駛汽車有不遵守道路交通標誌、標線、號
    誌之指示者，而本章各條無處罰之規定者，處新臺幣 9百元
    以上1千8百元以下罰鍰，道路交通管理處罰條例第60條第2
    項第3款定有明文。
二、本件原處分機關裁處意旨略以：受處分人即異議人甲○○（
    下簡稱受處分人）於民國95年1月19日下午2時32分許，在彰
    化縣溪湖鎮○○路與崙子腳路口，因駕駛車主李麗慧所有車
    號1687—ＧＤ自小客車，佔用機車停等區○○○○○道路交
    通管理處罰條例第60條第2項第3款及同條例第63條第 1項規
    定，裁處受處分人新臺幣（下同） 1,500元罰鍰，並記違規
    點數 1點。受處分人則以：伊當時係因行經該路口時，發覺
    該路口號誌已轉為閃光黃燈，遂立即停車，伊不知該車剛好
    停在機車停等區之一半，經過4、5秒後，剛好有 2位員警騎
    乘機車在同一路口停等紅燈，雖經伊向該 2名員警解釋當時
    情形，然該 2名員警仍執意開單，伊因不服始拒絕簽名等語
    ，而提出異議。
三、經查，本件受處分人於前揭時、地遭警舉發時，確實係將當
    日所駕駛之自小客車停放於該路口之機車停等區乙情，為受
    處分人所不爭執，且有彰化縣警察局95年 1月19日彰警交字
    第Ｉ00000000號舉發違反道路交通管理事件通知單 1紙在卷
    可稽，可信為真實。至受處分人雖辯稱伊當日係因路口號誌
    轉為黃燈，始臨時煞停，不知當時車輛停放在機車停等區內
    云云。惟查，汽車駕駛人於道路行駛時，本即應隨時注意道
    路交通標誌、標線、號誌，而路口機車停等區之標線劃置，
    亦係汽車駕駛人得隨時注意之情形，受處分人雖辯稱係因為
    遵守閃光黃燈之號誌，致該車始暫時停於機車停等區內，惟
    尚難憑此阻卻其上開違法行為。是受處分人上開辯解，尚無
    從為其有利之認定。本件受處分人確有未遵守交通標線之指
    示，而將自小客車停放於僅限於機車始得停放之區域等情，
    事證明確，受處分人有前揭違規行為已堪認定。
四、綜上所述，受處分人確有在前揭時、地有上開違規事實，從
    而原處分機關依前揭道路交通管理處罰條例第60條第2項第3
    款及同條例第63條第1項規定，裁處受處分人1,500元罰鍰，
    並記違規點數1點，核無違誤，本件受處分人之異議為無理
    由，應予駁回。
五、據上論斷，應依道路交通管理處罰條例第87條第2項、道路
    交通案件處理辦法第19條，裁定如主文。
中    華    民    國    95    年    4     月    27    日
                    交通法庭   法  官  簡婉倫
以上正本證明與原本無異。
如不服本裁定，應於裁定送達後5日內，向本院提出抗告狀( 須
附繕本 )。
中    華    民    國    95    年    4     月    27    日
                                書記官


司法院資訊處製作；財團法人民間司法改革基金會備份。
